臺灣板橋地方法院刑事判決　　　　　　　　　　　　　九十一年度交易字第六八號
　　公　訴　人　臺灣板橋地方法院檢察署檢察官
　　被　　　告　甲○○
右列被告因過失致死案件，經檢察官提起公訴（九十年度偵字第二０三五二號），本
院判決如左：
    主  文
甲○○因過失致人於死，處有期徒刑柒月。
    事  實
一、甲○○於民國（下同）九十年十月十九日晚間十一時三十分許，騎乘車牌號碼Ｍ
    ＰＺ─９６６號（起訴書誤載為ＦＰＺ─９６６號）機車，沿臺北縣新莊市○○
    路由樹林往新莊方向行駛，途經設有閃光黃燈號誌之新樹路六七巷交岔路口時，
    本應注意車前狀況及隨時採取必要之安全措施，並應注意該路段行車時速限制為
    四十公里，，而依當時情形，又無不能注意之情事，竟疏未注意前方該交岔路口
    適有丙○○騎乘腳踏車橫越新樹路之狀況，復疏未注意隨時採取閃避或煞停之必
    要安全措施，即貿然以超過該路段最高時速限制（四十公里）之七十公里高速前
    進，旋因避煞不及，致其機車車頭迎面撞擊丙○○腳踏車左側車身中央車架，丙
    ○○遭此撞擊連同其腳踏車倒地後，乃造成胸部挫傷併血胸等現象，經送醫急救
    ，仍不治死亡。
二、案經丙○○之子乙○○訴由臺北縣警察局蘆洲分局報請臺灣板橋地方法院檢察署
    檢察官偵查起訴。
    理  由
一、訊據被告甲○○矢口否認有過失致死犯行，辯稱：伊騎乘機車行至上開路口之際
    ，突有一不明機車自橫向岔路駛出，且逆向行至伊機車前方，伊為閃避該輛不明
    機車，乃往道路中央偏行，因而倒落地面滑行，迨自地面起身後，經旁人告知始
    知悉另有被害人倒落地面，伊並無何等過失云云。經查：被告騎乘機車行至上開
    設有閃光黃燈號誌之交岔路口時，確有因故倒落滑行於地面，被害人亦同時因故
    連同其所騎乘腳踏車倒落滑行地面之客觀事實，迭據被告於警訊時、偵查中及本
    院審理時供明在卷，並有道路交通故調查報告表一份、現場暨車輛損壞照片二十
    幀附卷可稽，且被告機車係前方車殼破損，被害人腳踏車係左側車身中央車架凹
    損，二車倒地滑行後，遺留於現場地面之刮地痕，係略呈Ｖ字型自該交岔路口中
    央向新莊方向延伸，長度分別為九‧五公尺（被告機車）及二公尺（被害人腳踏
    車），現場並無其他車輛撞擊遺跡等節，亦有上開道路交通故調查報告表及現場
    照片所示之現場情況在卷可參，是被告機車與被害人腳踏車既於同一時間行至上
    開交岔路口並倒地滑行，二車受損部位分係被告機車之前方車殼及被害人腳踏車
    之左側車身中央車架，其刮地痕又呈Ｖ字型自該交岔路口延伸，現場復無其他車
    輛撞擊遺跡，足見當時純係因被告機車迎面撞擊告訴人腳踏車左側，始造成二車
    倒地滑行；次查：被告當時係以時速七十公里之速度行經上開交岔路口，通過該
    路口之際亦未減速慢行，且迄其倒地並自地面起身後，始知悉另有被害人等情，
    業據被告供明在卷（參見本院九十一年二月五日審理筆錄第二頁、第三頁），而
    上開肇事地點路段之最高時速限制為四十公里一節，復有上開道路交通故調查報
    告表在卷可查，被告當時既以超過最高時速限制甚多之高速行經肇事路口，通過
    該路口亦未減速慢行，發生撞擊前更未注意車前適有被害人騎乘腳踏車橫越道路
    之狀況，足見被告騎乘機車行經肇事地點之際，確係疏未注意車前狀況並隨時採
    取閃避或煞停之必要安全措施，且又以超過該路段最高時速限制之高速驅車前進
    ，終致撞擊當時正橫越該路口之被害人腳踏車而肇事；末查：被害人於前揭時、
    地遭被告機車撞擊並連同其腳踏車倒地滑行後，乃造成胸部挫傷併血胸等現象，
    經送醫急救，仍延至九十年十一月一日下午三時二十分許不治死亡等節，業經檢
    察管督同檢驗員實施相驗查證屬實，製有相驗屍體證明書一份、勘驗筆錄一份、
    驗斷書一份及相驗照片九幀在卷足憑，堪認被害人確係因上開車禍造成胸部挫傷
    併血胸而死亡，殆無疑問。至公訴人雖認被告行經上開交岔路口之際，亦有疏未
    注意「車輛行駛至設有閃光黃燈號誌之交岔路口，應減速接近，注意安全，小心
    通過」之情事云云，惟該交岔路口並無何等號誌動作一節，有上開道路交通故調
    查報告表在卷可查（參見該表之號誌欄記載），其既無號誌動作，自難認該路口
    係屬公訴人所指之「設有閃光黃燈號誌交岔路口」，從而，自亦無從認定被告當
    時有何「疏未注意減速接近，注意安全，小心通過」之情形，公訴人就此容有誤
    會，附此敘明。綜上所述，被告前開辯解，顯屬事後圖卸推託之詞，要無足採。
二、按汽車行駛時，駕駛人應注意車前狀況，並隨時採取必要之安全措施，又行車速
    度，須依標誌之規定，道路交通安全規則第九十四條第三項、第九十三條第一項
    分別定有明文。本件被告騎乘機車行經肇事路口時，疏未注意車前狀況及隨時採
    取必要之安全措施，又疏未注意依該路段行車速度之限制行車，而依當時情形，
    又無不能注意之情事，竟疏未注意車前有被害人騎乘腳踏車橫越道路之狀況，即
    貿然驅車超速前行，終致肇事，造成被害人因胸部挫傷併血胸而死亡，其行為顯
    有過失，且該過失行為與被害人之死亡間，亦顯有相當因果關係，本件事證已臻
    明確，被告犯行洵堪認定。
三、核被告所為，係犯刑法第二百七十六條第一項之過失致死罪。爰審酌被告素行狀
    況（無前科，有臺灣高等法院檢察署刑案紀錄簡覆表一份附卷可查）、所生危害
    及犯罪後猶飾詞否認犯行態度不佳等一切情狀，量處如主文所示之刑，以示懲戒
    。
據上論斷，應依刑事訴訟法第二百九十九條第一項前段，刑法第二百七十六條第一項
，罰金罰鍰提高標準條例第一條前段，判決如主文。
本案經檢察官葉奇鑫到庭執行職務
中      華      民      國      九十一      年     二     月    二十七  日
                                        臺灣板橋地方法院交通法庭
                                            法  官  王  屏  夏
右正本證明與原本無異。
如不服本判決，應於判決送達後十日內向本院提出上訴狀。
                                            書記官  楊  璧  華
中      華      民      國      九十一      年     二     月二十七  日
附錄本案論罪科刑法條全文：
刑法第二百七十六條：
因過失致人於死者，處二年以下有期徒刑、拘役或二千元以下罰金。
從事業務之人，因業務上之過失犯前項之罪者，處五年以下有期徒刑或拘役，得併科
三千元以下罰金。
